【裁判字號】    97,易,2493
【裁判日期】    970918
【裁判案由】    毒品危害防制條例
【裁判全文】
臺灣板橋地方法院刑事判決              97年度易字第2493號
公  訴  人  臺灣板橋地方法院檢察署檢察官
被      告  甲○○
                    （現另案於臺灣桃園女子監獄執行中）
上列被告因違反毒品危害防制條例案件，經檢察官提起公訴（97
年度毒偵字第6342號），本院於準備程序進行中，被告就被訴之
事實為有罪之陳述，經告知被告簡式審判程序之旨，並聽取當事
人之意見後，裁定進行簡式審判程序，判決如下：
    主  文
甲○○施用第二級毒品，處有期徒刑月，如易科罰金，以新臺
幣壹仟元折算壹日。
    事  實
一、甲○○有傷害案件前科，其前於民國94年間因施用毒品案件
    ，經本院於同年12月9 日以94年度毒聲字第2576號裁定送觀
    察、勒戒，因認無繼續施用毒品傾向，於96年11月28日釋放
    ，於96年12月10日執行期滿，經臺灣板橋地方法院檢察署檢
    察官於96年11月28日以96年度毒偵緝字第535 號為不起訴處
    分確定，又於97年間因違反毒品危害防制條例施用第二級毒
    品案件，經本院於97年4 月30日以97年度簡字第2985號判處
    有期徒刑3 月，於97年6 月16日確定，現於臺灣桃園女子監
    獄執行中。詎其不知悛悔，復基於施用第二級毒品甲基安非
    他命之犯意，於97年6 月6 日日間之某時，在臺北縣蘆洲市
    ○○路108 號5 樓居所，以不詳方法，施用第二級毒品甲基
    安非他命1 次，嗣同月8 日凌晨3 時50分許，在上址，為警
    另案緝獲，並查悉上情。
二、案經臺北縣政府警察局蘆洲分局報請臺灣板橋地方法院檢察
    署檢察官偵查起訴。
    理  由
一、程序部分：按除被告所犯為死刑、無期徒刑、最輕本刑為三
    年以上有期徒刑之罪或高等法院管轄第一審案件者外，於第
    一次審判期日前之準備程序進行中，被告先就被訴事實為有
    罪之陳述時，審判長得告知被告簡式審判程序之旨，並聽取
    當事人、代理人、辯護人及輔佐人之意見後，裁定進行簡式
    審判程序，刑事訴訟法第273 條之1 第1 項定有明文。經核
    ，本件被告甲○○所犯係死刑、無期徒刑、最輕本刑為三年
    以上有期徒刑以外之罪，其於準備程序中就被訴事實為有罪
    之陳述，經法官告知簡式審判程序之旨，並聽取公訴人、被
    告之意見後，本院爰依首揭規定，合議裁定由受命法官獨任
    進行簡式審判程序，合先敘明。
二、訊據被告於本院審理時坦承前揭犯罪事實不諱，又其於為警
    查獲後，於同日凌晨5 時37分許，經採集其尿液檢體，送由
    臺灣檢驗科技股份有限公司以酵素免疫分析法初步檢驗，及
    以氣相層析質譜儀法確認，有安非他命（854ng/ml）、甲基
    安非他命（3639ng/ml） 等陽性反應，有該公司97年7 月4
    日濫用藥物檢驗報告附卷得佐。按甲基安非他命經口服投與
    後約百分之70於24小時內自尿中排出，約百分之90於96小時
    內自尿中排出，由於甲基安非他命成分之檢出與其投與方式
    、投與量、個人體質、採尿時間與檢測儀器之精密度等諸多
    因素有關，因此僅憑尿液中呈甲基安非他命陽性反應，並無
    法確實推算吸食時間距採集時間之長短，惟依上述資料推斷
    ，最長可能不會超過4 日，亦有行政院衛生署藥物食品檢驗
    局81年2 月8 日（81）藥檢1 字第001156號函可按。查目前
    之尿液檢體毒品反應鑑驗方法，以氣相層析質譜儀法最為精
    確，並可排除服用藥物導致毒品偽陽性反應之可能性，本件
    被告尿液檢體經以氣相層析質譜儀法確認，鑑出被告尿液確
    有甲基安非他命陽性反應，是可確信被告於採集尿液檢體前
    約於96小時內扣除為警查獲後被告不可能施用毒品期間內之
    某時，確曾施用第二級毒品甲基安非他命。承上所述，被告
    之前揭自白，應合於事實。
三、查被告前於94年間因施用毒品案件，經本院於同年12月9 日
    以94年度毒聲字第2576號裁定送觀察、勒戒，因認無繼續施
    用毒品傾向，於96年11月28日釋放，於96年12月10日執行期
    滿，經臺灣板橋地方法院檢察署檢察官於96年11月28日以96
    年度毒偵緝字第535 號為不起訴處分確定，又於97年間因違
    反毒品危害防制條例施用第二級毒品案件，經本院於97年4
    月30日以97年度簡字第2985號判處有期徒刑3 月，於97年6
    月16日確定，有臺灣高等法院被告前案紀錄表在卷可徵。綜
    上所見，本件被告施用前述毒品之犯行，事證業臻明確，堪
    予認定，應依法論科。
四、核被告所為，係犯毒品危害防制條例第10條第2 項之施用第
    二級毒品罪。其施用前揭毒品，衡情，應有持有該毒品之行
    為，惟此持有之低度行為，當為其施用毒品之高度行為所吸
    收，故不另論罪。本院審酌其於受觀察、勒戒後，猶另萌施
    用毒品之犯意，再犯本罪，顯見其戒除毒癮之意志薄弱，且
    未衷心悛悔，漠視法令之禁制，恣意濫用藥品，其行為甚為
    可訾，惟其施用毒品祗係戕害其自己身心，並無加害他人，
    兼衡其本件施用毒品種類、次數、犯罪動機、目的、手段、
    犯後態度等一切情狀，爰量處如主文所示之刑，並諭知易科
    罰金之折算標準。
據上論斷，應依刑事訴訟法第273 條之1 第1 項、第299 條第1
項前段，毒品危害防制條例第10條第2 項，刑法第11條前段、第
41條第1 項前段，判決如主文。
本案經檢察官黃佳權到庭執行職務。
中    華    民    國    97    年    9     月    18    日
                    刑事第一庭  法  官  朱敏賢
上列正本證明與原本無異。
如不服本判決，應於送達後十日內敘明上訴理由，向本院提出上
訴狀。
                                書記官  李郁禎
中    華    民    國    97    年    9     月    19    日
附錄本案論罪科刑法條：
毒品危害防制條例第10條：
施用第一級毒品者，處六月以上五年以下有期徒刑。
施用第二級毒品者，處三年以下有期徒刑。


司法院資訊處製作；財團法人民間司法改革基金會備份。
